臺灣臺中地方法院刑事判決　　　　　　　　　　　　九十三年度訴字第二二四四號
　　公　訴　人　臺灣臺中地方法院檢察署檢察官
　　被　　　告　甲○○
右列被告因毒品危害防制條例案件，經檢察官提起公訴（九十三年度毒偵字第三二九
０號），及同署檢察官移
定由受命法官獨任行簡式審判程序，並判決如左：
    主  文
甲○○連續施用第壹級毒品，累犯，處有期徒刑拾壹月。扣案之海洛因貳包（合計淨
重零點貳貳公克，包裝重零點柒公克）沒收銷燬之；扣案之注射針筒貳支、藥杓壹支
沒收。又連續施用第貳級毒品，累犯，處有期徒刑伍月，藥杓壹支沒收。應執行有期
徒刑壹年參月。扣案之海洛因貳包（淨重零點貳貳公克，包裝重零點柒公克）沒收銷
燬之；扣案之注射針筒貳支、藥杓壹支沒收。
    犯罪事實
一、甲○○曾於民國（下同）八十九年間二度因施用毒品案件，經本院裁定送觀察勒
    戒，分別於八十九年二月二十五日、八十九年十二月八日出所，並因第二次觀察
    勒戒後認有繼續施用毒品傾向，而經本院裁定令入戒治處所施以強制戒治，並於
    九十年五月十八日因停止戒治出所，於九十年十月十七日管束期滿，視為已執行
    強制戒治完畢，並曾因施用毒品經本院判處有期徒刑十月及有期徒刑七月，應執
    行有期徒刑一年三月，再因施用毒品經本院判處有期徒刑一年及五月，應執行有
    期徒刑一年三月，仍不知悔改，而基於概括犯意，自九十三年七月五日起至九十
    三年八月八日止，連續在台中縣梧棲鎮○○里○○○路二０六號住處及在台中縣
    市不詳之處所，以針筒注射之方式，施用第一級毒品海洛因多次。並基於概括犯
    意，自九十三年七月五日起至同年八月八日止，連續在前開處所，以將安非他命
    放置於吸食器上燒烤之方式，施用第二級毒品安非他命多次。嗣於九十三年八月
    八日凌晨一時四十分許，在台中縣梧棲鎮○○路與港埠路向北一百公尺處為警查
    獲，並扣得其所有之海洛因二包（合計淨重０．二二公克，空包裝重０．七公克
    ）、供施用第一級毒品用之注射針筒二支，供施用第一、二級毒品所用之藥杓一
    支。
二、案經台中縣警察局清水分局報請臺灣臺中地方法院檢察署檢察官偵查起訴後，暨
    由同署檢察官就同一事實移送併辦。
    理  由
一、訊據被告甲○○於本院審理時坦承上情不諱，且被告於右揭時地為警查獲後，經
    警採集其尿液送請中山醫學大學附設醫院鑑驗結果，嗎啡類確呈陽性反應，甲基
    安非他命類亦呈陽性反應，有該醫院及該公司濫用藥物尿液檢測中心檢驗報告二
    紙附卷可稽，另有海洛因二包（淨重０．二二公克，包裝重０．七公克）、注射
    針筒二支、藥杓一支扣案可稽及法務部調查局九十三年九月二十四日調科壹字第
    一二００一四三三八號鑑定通知書一紙附卷可憑。又被告五年之內曾因施用毒品
    ，經送觀察勒戒執行及強制戒治執行完畢，有臺灣高等法院被告全國前案紀錄表
    、臺灣臺中地方法院檢察署刑案資料查註紀錄表在卷可按，被告犯行洵堪認定。
二、核被告所為係犯毒品危害防制條例第十條第一項之施用第一級毒品罪及同條第二
    項之施用第二級毒品罪。其施用第一級、第二級毒品而分別持有第一級、第二級
    毒品之低度行為，應分別為施用第一級、第二級毒品之高度行為所吸收，不另論
    罪。被告多次施用第一、二級毒品犯行，均時間緊接，所犯罪構成要件均相同，
    均顯係基於概括犯意反覆為之之行為，均為連續犯，應各論以一罪並均加重其刑
    。併案審理部分與起訴部分顯為同一事實，爰一併審理之。次查被告甲○○曾因
    施用毒品經本院判處有期徒刑十月及有期徒刑七月，應執行有期徒刑一年三月，
    於九十三年四月二十七日假釋期滿執行完畢，有台灣高等法院被告全國前案紀錄
    表一紙附可憑，其於有期徒刑執行完畢後，五年內再犯本件有期徒刑以上之罪，
    均為累犯，依法均遞加重其刑。被告所犯前開二罪犯意各別，罪名亦殊，應分論
    併罰。爰審酌被告曾經強制戒治完畢，仍繼續施用毒品不輟，無視對於自身健康
    之戕害及國家對於杜絕毒品犯罪之禁令，再為本案犯行，惟念及其吸毒係戕害自
    己身心之行為及其於犯罪後坦承犯行等一切情狀，各量處如主文所示之刑，並定
    其應執行刑。扣案之毒品海洛因二包（合計淨重０．二二公克，包裝重０．七公
    克）依法併予宣告沒收銷燬。扣案之注射針筒二支為被告所有供施用第一級毒品
    所用之物，扣案之藥杓一支為被告所有供施用第一級、第二級毒品所用之物，均
    依法併予宣告沒收。
據上論斷，應依刑事訴訟法第二百七十三條之一第一項、第二百九十九條第一項前段
，毒品危害防制條例第十條第一項、第十條第二項、第十八條第一項前段，刑法第十
一條、第五十六條、第四十七條、第五十一條第五款、第三十八條第一項第二款，判
決如主文。
本案經檢察官乙○○到庭執行職務。
中      華      民      國      九十三      年    十二    月    十三    日
                              臺灣臺中地方法院刑事第九庭
                                  法  官  陳  如  玲
右正本證明與原本無異。
如不服本判決，應於判決送達後十日內向本院提出上訴狀，上訴於臺灣高等法院臺中
分院( 須附繕本 )。
                                  書記官
中      華      民      國      九十三      年    十二    月    十三    日
附錄本案論罪科刑法條全文
毒品危害防制條例第十條第一項：施用第一級毒品，處六月以上五年以下有期徒刑。
毒品危害防制條例第十條第二項：施用第二級毒品，處三年以下有期徒刑。
